臺灣桃園地方法院民事判決
                                    101年度重訴字第349號
原      告  逄建祥  
訴訟代理人  楊肅欣律師
複  代理人  劉睿哲律師
被      告  蔡顯揚  
            蔡簡秋枝
共      同
訴訟代理人  江正祥  

被      告  蔡豐泰  
訴訟代理人  蔡岳希  
被      告  蔡貴昌  
            陳影連  
            蔡國隆  
            蔡國勝  
兼  共  同
訴訟代理人  蔡長慶  
被      告  蔡文星  
訴訟代理人  蔡英豪  
被      告  黃冠棠  
訴訟代理人  林聖彬律師
被      告  江○○  
法定代理人  江○○之父  

            江○○之母 

被      告  蔡同威（即蔡豐德、蔡重春之繼承人）

            蔡億甲（即蔡豐德、蔡重春之繼承人）

            蔡淑貞（即蔡豐德、蔡重春之繼承人）

            黃益雄  

            黃萬福  

            黃碧霞  

            黃益全  

            蔡顯榮  
            黃宏能  
            黃奎和  
            黃志隆  
            黃金原  
            黃俊源（原名:黃金昇）

            黃陽春  
            黃俊英  
            黃錫洋  

            黃燦廷  
            黃啟浚  
            黃啟昌  
            黃照銘  

            黃秋煌  
            黃秋祿  
            黃秋今  

            黃秋榮  

            黃春玉  
            徐黃春美

            逄建文  
            逄建武  
            逄麗貞  
            黃金堂  
            黃有祥（即黃阿進之繼承人）



            黃騰漢（即黃阿進之繼承人）

            黃筱茜（即黃阿進之繼承人）

            黃淑孌（即黃阿進之繼承人）

            黃淑真（即黃阿進之繼承人）

上列當事人間請求分割共有物事件，於民國103 年8 月15日言詞
辯論終結，本院判決如下：
    主  文
被告Ｋ○○、Ｒ○○、Ｐ○○應就其被繼承人Ｕ○○所有坐落桃
園縣○○鎮○○○段○○○小段○○○○、○○○○、○○○○
、○○○○地號土地所有權，應有部分各為一０八０分之一０辦
理繼承登記。
被告Ｉ○○、Ｄ○○、壬○○、Ａ○○、黃○○應就其被繼承人
卯○○所有坐落桃園縣○○鎮○○○段○○○○段○○○○地號
土地所有權，應有部分一三六０八分之二一辦理繼承登記。
兩造共有坐落桃園縣○○鎮○○○段○○○○段○○○○地號土
地（地目：田，面積為二四八平方公尺）、一五二六（地目：田
，面積為七五０平方公尺），准予合併分割；其分割方法如附圖
及附表五所示。
兩造共有坐落桃園縣○○鎮○○○段○○○○段○○○○地號土
地（地目：田，面積為一九六平方公尺）、一五三七地號土地（
地目：田，面積為七五０平方公尺），准予合併分割；其分割方
法如附圖及附表五所示。
訴訟費用由兩造各按如附表一至四所示之比例負擔。
    事實及理由
壹、程序方面：
一、按訴狀送達後，原告不得將原訴變更或追加他訴，但請求之
    基礎事實同一者、擴張或減縮應受判決事項之聲明者、該訴
    訟標的對於數人必須合一確定時，追加其原非當事人之人為
    當事人者，不在此限；不變更訴訟標的，而補充或更正事實
    上或法律上之陳述者，非為訴之變更或追加，民事訴訟法第
    255 條第1 項但書第2 款、第3 款、第5 款及第256 條分別
    定有明文。又共有物之分割，於共有人全體有法律上之利害
    關係，須共有人全體始得為之，故請求分割共有物之訴，屬
    於民事訴訟法第56條第1 項所稱訴訟標的，對於共同訴訟之
    各人必須合一確定者（最高法院42年台上字第318 號判例意
    旨參照）。
二、查原告提起本件訴訟時，因尚不知訴外人Ｕ○○及卯○○之繼承
    人分別為何，遂仍列Ｕ○○及卯○○為被告，並聲明：「兩造共
    有坐落桃園縣○○鎮○○○段○○○○段0000地號土地（下稱系爭152
    4地號土地）以原物分配予原告及被告丁○○、庚○○、戊○○，
    並平均保持共有；原告及被告丁○○、庚○○、戊○○應各按如起
    訴狀附表一所示系爭1524地號土地應有部分之比例補償被告
    Ｕ○○、Ｖ○○、Ｔ○○、Ｑ○○、Ｌ○○、宇○○、Ｅ○○、Ｆ○○、地○○、Ｊ○○、
    Ｗ○○、癸○○、未○○、子○○、丑○○、巳○○、Ｂ○○、辰○○、Ｇ○○、Ｈ
    ○○、壬○○、辛○○、甲○○、Ｓ○○○、Ｏ○○、玄○○、宙○○、午○○、Ｃ
    ○○、戌○○、亥○○、酉○○、天○○、丙○○○、申○○、寅○○。兩造
    共有坐落桃園縣○○鎮○○○段○○○○段0000地號土地（下稱系爭1
    526地號土地）以原物分配予原告及被告丁○○、庚○○、戊○○
    ，並平均保持共有；原告及被告丁○○、庚○○、戊○○應各按如
    起訴狀附表二所示系爭1526地號土地應有部分之比例補償被
    告Ｕ○○、Ｖ○○、Ｔ○○、Ｑ○○、Ｌ○○、宇○○、Ｅ○○、Ｆ○○、地○○、Ｊ○○
    、Ｗ○○、癸○○、未○○、子○○、丑○○、巳○○、Ｂ○○、辰○○、Ｇ○○
    、Ｈ○○、壬○○、辛○○、甲○○、Ｓ○○○、Ｏ○○、玄○○、宙○○、午○○
    、Ｃ○○、戌○○、亥○○、酉○○、天○○、丙○○○、申○○、寅○○、卯
    ○○。兩造共有坐落桃園縣○○鎮○○○段○○○○段0000地號土地（
    下稱系爭1536地號土地）准予變賣分割，所得價金按如起訴
    狀附表三所示兩造應有部分比例分配於各共有人。兩造共
    有坐落桃園縣○○鎮○○○段○○○○段0000地號土地（下稱系爭153
    7地號土地，與上開土地合稱系爭土地）准予變賣分割，所
    得價金按如起訴狀附表四所示兩造應有部分比例分配於各共
    有人。」等語（參見本院卷㈠第6 、7 頁）；嗣於查悉Ｕ○○及
    卯○○之繼承人各別為何後，旋於民國101 年11月1 日具狀追
    加Ｕ○○之繼承人即Ｋ○○、Ｍ○○、Ｒ○○、Ｐ○○，與卯○○之繼承人即Ｉ
    ○○、Ｄ○○、壬○○、Ａ○○、黃○○為被告，並追加辦理繼承登記，
    及增列被告甲○○之法定代理人為乙○○、被告Ｐ○○（參見本院
    卷㈡第76-1至76-4頁）；復因Ｕ○○之繼承人Ｍ○○業已於95年9 
    月23日死亡（參見本院卷㈠第71頁），而其繼承人亦同為被
    告Ｋ○○、Ｒ○○、Ｐ○○，原告遂於本院102 年12月13日言詞辯論
    期日，當庭以言詞撤回對Ｍ○○之訴訟（參見本院卷㈤第61頁）
    ；第因被告壬○○所有系爭0000、0000、0000地號土地應有部
    分，業經被告丁○○於強制執行程序中主張優先承買權買受在
    案（參見本院卷㈣第51至57頁），且訴外人合作金庫商業銀
    行股份有限公司（下稱合庫銀行）於系爭土地上之抵押權設
    定登記嗣亦已塗銷（參見本院卷㈡第189 至193 頁），原告
    遂於102 年6 月28日具狀更正之（參見本院卷㈣第46至50頁
    ）；末於本院103 年8 月15日依桃園縣大溪地政事務所103
    年7 月29日土地複丈成果圖更正系爭土地之分割方式（參見
    本院卷㈥第75頁背面），故原告本件訴之聲明幾經變更後，
    終確定如後述聲明所示。綜此，原告上開所為被告之追加，
    本屬訴訟標的對於數人必須合一確定者，而辦理繼承登記聲
    明之追加，則係基於請求之基礎事實同一，至請求分割標的
    之變更，核屬擴張或減縮應受判決事項之聲明；又其聲明雖
    經數次變更，惟其僅屬分割方法之變更，而分割共有物，法
    院原不受兩造分割方案聲明之拘束，縱有變更聲明，惟其訴
    訟標的仍為共有物之分割，並無變更，而僅為補充或更正法
    律上之陳述，另增列未成年人之法定代理人部分，亦非屬訴
    訟標的之變更，揆諸首揭規定及判例意旨，均應予准許。
三、本件被告Ｋ○○、Ｒ○○、Ｐ○○、宇○○、Ｅ○○、Ｆ○○、地○○、癸○○、
    未○○、子○○、丑○○、巳○○、Ｂ○○、辰○○、Ｇ○○、Ｈ○○、壬○○、
    玄○○、宙○○、Ｃ○○、戌○○、亥○○、酉○○、天○○、丙○○○、申○○
    、丁○○、庚○○、戊○○、寅○○、Ｉ○○、Ｄ○○、Ａ○○、黃○○經合法
    通知，均未於最後言詞辯論期日到場，核均無民事訴訟法第
    386 條所列各款情形，爰准原告聲請，由其一造辯論而為判
    決。
貳、實體方面：
一、原告起訴主張：兩造共有之系爭土地地目均為田，位於大溪
    都市計畫之住宅區，非屬農業發展條例第3 條第11款規定之
    耕地，自不受該條例第16條規定之限制；且系爭土地並無因
    物之使用目的而不能分割之情形，亦無不能分割之約定。為
    此，爰依法提起本件分割共有訴訟等語，並聲明：如主文所
    示。
二、被告Ｐ○○、Ｖ○○、Ｔ○○、Ｑ○○、Ｌ○○、Ｊ○○、Ｗ○○、辛○○、甲○○、Ｓ
    ○○○、Ｏ○○、午○○、Ｎ○○則以：被告Ｖ○○、Ｔ○○、Ｑ○○、Ｌ○○、Ｊ○○
    、Ｗ○○、辛○○、甲○○、Ｓ○○○、Ｏ○○、午○○、Ｎ○○均同意原告所
    提之系爭土地分割方案等語。
三、被告癸○○雖未於最後言詞辯論期日到場，惟據其之前到庭所
    為之陳述略以：被告癸○○同意予以分割系爭土地，惟希冀採
    取變價分割之方式為之等語。
四、被告Ｋ○○、Ｒ○○、宇○○、Ｅ○○、Ｆ○○、地○○、未○○、子○○、丑○○
    、巳○○、Ｂ○○、辰○○、Ｇ○○、Ｈ○○、壬○○、玄○○、宙○○、Ｃ○○、
    戌○○、亥○○、酉○○、天○○、丙○○○、申○○、丁○○、庚○○、戊○○、寅○○、Ｉ○○、Ｄ○○、Ａ○○、黃○○均未於言詞辯論期日到場，
    亦未提出準備書狀作何聲明或陳述。
五、兩造不爭執之事實（參見本院卷㈣第213 頁背面至第221 頁
    ）：
  ㈠坐落桃園縣○○鎮○○○段○○○○段0000地號土地之地目為田、面積
    248 平方公尺；同段0000地號土地之地目為田、面積750 平
    方公尺；同段0000地號土地之地目為田、面積196 平方公尺
    ；同段0000地號土地之地目為田、面積750 平方公尺（即系
    爭土地；參見本院卷㈠第15、26、37、48頁）為兩造所共有
    ，應有部分如下述附表一、二、三、四所示。又系爭土地於
    64年7 月1 日經桃園縣政府城鄉發展局核定為大溪都市計劃
    之住宅區（參見本院卷㈠第59頁）。
  ㈡Ｕ○○原為系爭土地共有人之一，業於93年3 月15日死亡（參見
    本院卷㈣第188 頁），其法定繼承人為被告Ｋ○○、Ｒ○○、Ｐ○○及
    Ｍ○○（參見本院卷㈠第70至75頁、卷㈣第187 至192 頁），嗣Ｍ
    ○○復於95年9 月23日死亡，其法定繼承人亦為被告Ｋ○○、Ｒ○○
    及Ｐ○○，而被告Ｋ○○、Ｒ○○、Ｐ○○迄未就Ｕ○○所有系爭土地應有
    部分辦理繼承登記。又Ｕ○○曾於90年12月6 日將其所有系爭
    土地應有部分設定最高限額抵押權新臺幣（下同）1,000 萬
    元予被告Ｐ○○（參見本院卷㈠第24、35、46、57頁）。
  ㈢卯○○原為系爭0000地號土地共有人之一，業於87年1 月26日
    死亡（參見本院卷㈠第82頁），其法定繼承人為被告Ｉ○○、Ｄ○○、壬○○、Ａ○○及黃○○（參見本院卷㈠第77至81頁），而被告Ｉ
    ○○、Ｄ○○、壬○○、Ａ○○、黃○○迄未就卯○○所有系爭0000地號土
    地應有部分辦理繼承登記。
  ㈣被告壬○○所有系爭0000、0000、0000地號土地應有部分，前
    經他人向本院聲請強制執行，並經被告丁○○主張優先承買權
    ，於102 年4 月11日買受，經本院於同年6 月3 日核發權利
    移轉證書在案（參見本院卷㈣第51至57頁）。
  ㈤被告Ｐ○○於86年1 月29日將其所有系爭土地應有部分設定最高
    限額抵押權240 萬元予合庫銀行後（參見本院卷㈠第24、35
    、46、57頁）後，嗣於89年1 月17日將其所有系爭土地應有
    部分移轉登計予被告甲○○（參見本院卷㈠第20、31、42、53
    頁）。後被告Ｐ○○業已於89年10月20日向合庫銀行清償上開
    抵押權擔保債權，並於90年4 月24日領回相關抵押權塗銷文
    件，復於101 年11月2 日辦竣抵押權塗銷登記在案（參見本
    院卷㈠第269 頁及卷㈡第179 、189 、207 頁）。
  ㈥系爭1524、1526地號土地業經應有部分合計過半數之共有人
    即原告與被告丁○○、庚○○、戊○○同意合併分割；系爭1536、
    1537地號土地亦經應有部分合計過半數之共有人即原告與被
    告丁○○、庚○○、戊○○同意合併分割（參見本院卷㈡第139 頁
    、卷㈣第58頁）。
  ㈦系爭土地經中華徵信不動產估價師聯合事務所於102 年2 月2
    1日勘估後，估價金額如下所述（參照本院卷㈢不動產估價報
    告書）：
    ⒈正常價格即系爭土地個別價格之加總：95,402,296元（計
      算式：10,277,742＋38,541,526＋8,041,500 ＋38,541,528＝
      95,402,296元）。
    ⒉限定價格㈠即系爭1524、1526地號土地合併市價與系爭15
      36、1537地號土地合併市價之加總：99,115,541元。
    ⒊限定價格㈡即系爭土地合併市價之價格：99,115,541元。
六、兩造於本院102 年8 月22日言詞辯論期日，協議簡化本件爭
    點為：系爭土地適合之分割方案為何（參見本院卷㈣第221頁
    ）？
七、本院之判斷：
  ㈠本件原告主張系爭土地為兩造所共有，應有部分如下述附表
    一、二、三、四所示，且如主文第1 項、第2 項所示之被告
    迄未就渠等被繼承人所遺系爭土地應有部分辦理繼承登記，
    又系爭土地並無不能分割之情形，且無不得分割之約定等事
    實，業據其提出系爭土地登記謄本、地籍圖謄本、繼承系統
    表及戶籍謄本等件影本在卷為證（參見本院卷㈠第15至58、6
    0至63、69至83頁、卷㈣第187 至193 頁、卷㈤第150 至191 
    頁），且為被告於本院審理中所未予爭執，如兩造不爭執之
    事實㈠㈡㈢所示，堪信原告此部分之主張為真實可採。
  ㈡按因繼承、強制執行、徵收、法院之判決或其他非因法律行
    為，於登記前已取得不動產物權者，應經登記，始得處分其
    物權，民法第759 條定有明文。又法院裁判分割共有物而以
    原物分配於各共有人時，係使共有關係變更為單獨所有，其
    性質為共有人間應有部分之交換，自屬處分行為，如係變賣
    共有物而以價金分配於共有人，即係以處分共有物為分割之
    方法，均以共有人之處分權存在為前提，如果共有人就共有
    物並無處分權可資行使，法院即無從基此為裁判分割；是在
    共有不動產之共有人中有人死亡時，於其繼承人未為繼承登
    記以前，固不得分割共有物，惟在同一訴訟中請求其餘共有
    人分割共有物及合併請求未辦理繼承登記之共有人辦理繼承
    登記，不但符合訴訟經濟原則，且與民法第759 條及強制執
    行法第130 條規定之旨趣無違（最高法院69年台上字第1012
    號、69年台上字第1134號判例意旨參照）。查系爭土地原共
    有人Ｕ○○、卯○○已分別於93年3 月15日、87年1 月26日死亡
    （參見本院卷㈠第82頁、卷㈣第188 頁），惟渠等之繼承人即
    如主文第1 項、第2 項所示之被告迄未就渠等對系爭土地之
    應有部分辦理繼承登記之事實，業如前述，則依上揭法律規
    定及判例意旨，原告於本件分割共有物之請求中，併請求如
    主文第1 項、第2 項所示之被告應就被繼承人Ｕ○○、卯○○所
    有之系爭土地應有部分，分別辦理繼承登記如主文第1 項、
    第2 項所示，於法即屬有據，應予准許。
  ㈢次按各共有人，除法令另有規定外，得隨時請求分割共有物
    。但因物之使用目的不能分割或契約訂有不分割之期限者，
    不在此限；共有物之分割，依共有人協議之方法行之；分割
    之方法不能協議決定，或於協議決定後因消滅時效完成經共
    有人拒絕履行者，法院得因任何共有人之請求，命為以原物
    分配於各共有人；共有人相同之數不動產，除法令另有規定
    外，共有人得請求合併分割；共有人部分相同之相鄰數不動
    產，各該不動產均具應有部分之共有人，經各不動產應有部
    分過半數共有人之同意，得適用前項規定，請求合併分割，
    民法第823 條第1 項、第824 條第1 項、第2 項第1 款前段
    、第5 項、第6 項前段分別定有明文。查本件兩造共有之系
    爭土地，既無因物之使用目的而不能分割之情形，亦無不得
    分割之約定，且兩造迄未能就分割方法自行協議決定，均已
    如前述；又系爭土地地目雖均為田，惟業於64年7 月1 日經
    桃園縣政府城鄉發展局核定為大溪都市計劃之住宅區，如兩
    造不爭執之事實㈠所示，是系爭土地非屬農業發展條例所定
    義之耕地，自不受該條例第16條關於分割之限制；再系爭00
    00、0000地號土地為共有人部分相同之相鄰土地，且業經應
    有部分合計過半數之共有人即原告與被告丁○○、庚○○、戊○○
    同意合併分割，至系爭0000、0000地號土地則為共有人相同
    之土地，是原告請求合併分割系爭1524、1526地號土地，及
    合併分割系爭0000、0000地號土地，並以原物分配於各共有
    人，亦均屬於法有據，應予准許。
  ㈣第按分割共有物，以消滅共有關係為目的。法院裁判分割共
    有土地時，除因該土地內部分土地之使用目的不能分割（如
    為道路）或部分共有人仍願維持其共有關係，應就該部分土
    地不予分割或准該部分共有人成立新共有關係外，應將土地
    分配於各共有人單獨所有（最高法院69年台上字第1831號判
    例意旨參照）。又共有物分割方法，法院應斟酌當事人之聲
    明，共有物之性質，經濟效用及全體共有人之利益等公平決
    之，不受當事人主張之拘束；以原物分配於各共有人時，除
    應顧及均衡之原則外，並須就各共有人應分得之範圍，例如
    面積多寡、交通、位置等予以確定（最高法院101 年度台上
    字第1901號裁判意旨參照）。經查，兩造間就系爭土地分割
    方法之主張，除未到庭之被告Ｋ○○、Ｒ○○、宇○○、Ｅ○○、Ｆ○○、
    地○○、未○○、子○○、丑○○、巳○○、Ｂ○○、辰○○、Ｇ○○、Ｈ○○、
    壬○○、玄○○、宙○○、Ｃ○○、戌○○、亥○○、酉○○、天○○、丙○○○
    、申○○、丁○○、庚○○、戊○○、寅○○、Ｉ○○、Ｄ○○、Ａ○○、黃○○
    等共有人未有表示意見外，其餘共有人到庭均表示同意如附
    圖及附表五所示之分割方案（參見本院卷㈥第75頁）。基此
    ，本院斟酌上開各共有人即兩造間之利害關係、使用情形、
    共有物之性質及價值、經濟效用及公平經濟原則等情事，並
    考量原告與部分被告於本院審理中表示願意繼續維持共有狀
    態，認依如附圖即桃園縣大溪地政事務所103 年7 月29日（
    093 ）溪測法字第037600號土地複丈成果圖及如附表五所示
    之分割方法，最為公平允當，並能兼顧兩造意願及系爭土地
    現況，爰判決如主文第3 項、第4項所示。
  ㈤繼按共有人自共有物分割之效力發生時起，取得分得部分之
    所有權；應有部分有抵押權或質權者，其權利不因共有物之
    分割而受影響。但下列情形之一者，其權利移存於抵押人或
    出質人所分得之部分：權利人同意分割。權利人已參加共
    有物分割訴訟。權利人經共有人告知訴訟而未參加，民法
    第824 條之1 第1 項、第2 項分別定有明文。查本件系爭土
    地於本院言詞辯論終結前，被告Ｋ○○、Ｒ○○及Ｐ○○繼承Ｕ○○、Ｍ○○之應有部分均有如附表六所示之抵押權，原告乃聲請對抵
    押權人即被告Ｐ○○告知訴訟，經本院送達告知書狀（送達證
    書參見本院卷㈠第139 頁），惟被告Ｐ○○到庭並未就此表示意
    見，則原告主張被告Ｋ○○、Ｒ○○及Ｐ○○原應有部分存有之如附
    表六所示之抵押權，應移存於渠等於本件分割所得之土地上
    ，於法有據，亦應予准許。
  ㈥末按因共有物分割、經界或其他性質上類似之事件涉訟，由
    敗訴當事人負擔訴訟費用顯失公平者，法院得酌量情形，命
    勝訴之當事人負擔其一部，民事訴訟法第80條之1 定有明文
    。而因分割共有物之分割方案，係屬法院依職權所定，兩造
    所提出之分割分案，係供法院於決定分割方案之參考，且准
    許分割之結果對兩造均屬有利，是依上開說明，本院認本件
    訴訟費用應由兩造各依所有之應有部分比例負擔，爰判決如
    主文第5 項所示。
八、本件判決之基礎已臻明確，兩造其餘主張陳述及攻擊、防禦
    方法，核對判決結果不生影響，爰不一一論述，併此敘明。
九、據上論結，本件原告之訴為有理由，依民事訴訟法第385 條
    第1 項前段、第78條、第80條之1 ，判決如主文。
中　　華　　民　　國 　103 　 年  　8 　　月　　29　　日
                  民事第一庭    法　官    陳振嘉
正本係照原本作成。
如對本判決上訴，須於判決送達後20日內向本院提出上訴狀。如
委任律師提起上訴者，應一併繳納上訴審裁判費。
中　　華　　民　　國　 103　　年　　9 　　月　　1 　　日
                                書記官    林順成

附表一：系爭1524地號土地各共有人於本件分割前所有權應有部分之比例   編號      共  有  人 應有部分暨訴訟費用負擔比例  １ Ｋ○○、Ｒ○○、Ｐ○○（即Ｕ○○、Ｍ○○之繼承人）        1080分之10  ２ Ｖ○○        1080分之10  ３ Ｔ○○        1080分之10  ４ Ｑ○○        1080分之12  ５ Ｌ○○        1080分之12  ６ 宇○○         126分之1  ７ Ｅ○○         126分之1  ８ Ｆ○○         126分之1  ９ 地○○        1080分之65 １０ Ｊ○○          72分之1 １１ Ｗ○○          72分之1 １２ 癸○○        1080分之13 １３ 未○○        1080分之13 １４ 子○○        1080分之13 １５ 丑○○        1080分之13 １６ 巳○○（原名：黃金昇）        1080分之13 １７ Ｂ○○        3240分之65 １８ 辰○○        3240分之65 １９ Ｇ○○        6480分之65 ２０ Ｈ○○        6480分之65 ２１ 辛○○        1080分之12 ２２ 甲○○        1080分之60 ２３ Ｓ○○○        1080分之12 ２４ Ｏ○○        1080分之12 ２５ 玄○○         252分之1 ２６ 宙○○         252分之1 ２７ 午○○        1080分之65 ２８ Ｃ○○         126分之1 ２９ 戌○○         756分之1 ３０ 亥○○         756分之1 ３１ 酉○○         756分之1 ３２ 天○○         756分之1 ３３ 丙○○○         756分之1 ３４ 申○○         756分之1 ３５ 己○○       10800分之1375 ３６ 丁○○         432分之67 ３７ 庚○○       10800分之1375 ３８ 戊○○       10800分之1375 ３９ 寅○○         126分之1 




附表二：系爭1526地號土地各共有人於本件分割前所有權應有部分之比例   編號      共  有  人 應有部分暨訴訟費用負擔比例  １ Ｋ○○、Ｒ○○、Ｐ○○（即Ｕ○○、Ｍ○○之繼承人）        1080分之10  ２ Ｖ○○        1080分之10  ３ Ｔ○○        1080分之10  ４ Ｑ○○        1080分之12  ５ Ｆ○○         126分之1  ６ Ｊ○○          72分之1  ７ Ｗ○○          72分之1  ８ 未○○        1080分之13  ９ 子○○        1080分之13 １０ 丑○○        1080分之13 １１ 巳○○（原名：黃金昇）        1080分之13 １２ Ｂ○○        3240分之65 １３ 辰○○        3240分之65 １４ Ｇ○○        6480分之65 １５ Ｈ○○        6480分之65 １６ Ｌ○○      136080分之1722 １７ Ｅ○○       13608分之129 １８ 癸○○      136080分之1848 １９ 宇○○       13608分之129 ２０ 地○○       13608分之840 ２１ 被告Ｉ○○、Ｄ○○、壬○○、Ａ○○、黃○○（即卯○○之繼承人）       13608分之21 ２２ 辛○○        1080分之12 ２３ 甲○○        1080分之45 ２４ Ｓ○○○      136080分之1722 ２５ Ｏ○○        1080分之12 ２６ 玄○○         252分之1 ２７ 宙○○         252分之1 ２８ 午○○          81分之5 ２９ Ｃ○○         126分之1 ３０ 戌○○         756分之1 ３１ 亥○○         756分之1 ３２ 酉○○         756分之1 ３３ 天○○         756分之1 ３４ 丙○○○         756分之1 ３５ 申○○         756分之1 ３６ 己○○       64800分之8275 ３７ 丁○○        2592分之403 ３８ 庚○○       64800分之8275 ３９ 戊○○       64800分之8275 ４０ 寅○○         126分之1 




附表三：系爭1536地號土地各共有人於本件分割前所有權應有部分之比例   編號      共  有  人 應有部分暨訴訟費用負擔比例  １ Ｋ○○、Ｒ○○、Ｐ○○（即Ｕ○○、Ｍ○○之繼承人）        1080分之10  ２ Ｖ○○        1080分之10  ３ Ｔ○○        1080分之10  ４ Ｑ○○        1080分之12  ５ Ｌ○○        1080分之12  ６ 宇○○         126分之1  ７ Ｅ○○         126分之1  ８ Ｆ○○         126分之1  ９ 地○○        1080分之65 １０ Ｊ○○          72分之1 １１ Ｗ○○          72分之1 １２ 癸○○        1080分之13 １３ 未○○        1080分之13 １４ 子○○        1080分之13 １５ 丑○○        1080分之13 １６ 巳○○（原名：黃金昇）        1080分之13 １７ Ｂ○○        3240分之65 １８ 辰○○        3240分之65 １９ Ｇ○○        6480分之65 ２０ Ｈ○○        6480分之65 ２１ 辛○○        1080分之12 ２２ 甲○○        1080分之60 ２３ Ｓ○○○        1080分之12 ２４ Ｎ○○        1080分之12 ２５ 玄○○         252分之1 ２６ 宙○○         252分之1 ２７ 午○○        1080分之65 ２８ Ｃ○○         126分之1 ２９ 戌○○         756分之1 ３０ 亥○○         756分之1 ３１ 酉○○         756分之1 ３２ 天○○         756分之1 ３３ 丙○○○         756分之1 ３４ 申○○         756分之1 ３５ 己○○       10800分之1375 ３６ 丁○○         432分之67 ３７ 庚○○       10800分之1375 ３８ 戊○○       10800分之1375 ３９ 寅○○         126分之1 




附表四：系爭1537地號土地各共有人於本件分割前所有權應有部分之比例   編號      共  有  人 應有部分暨訴訟費用負擔比例  １ Ｋ○○、Ｒ○○、Ｐ○○（即Ｕ○○、Ｍ○○之繼承人）        1080分之10  ２ Ｖ○○        1080分之10  ３ Ｔ○○        1080分之10  ４ Ｑ○○        1080分之12  ５ Ｆ○○         126分之1  ６ Ｊ○○          72分之1  ７ Ｗ○○          72分之1  ８ Ｖ○○         180分之1  ９ 未○○        5400分之71 １０ 子○○        5400分之71 １１ 丑○○        5400分之71 １２ 巳○○（原名：黃金昇）        5400分之71 １３ Ｂ○○        3240分之65 １４ 辰○○        3240分之65 １５ Ｇ○○        6480分之65 １６ Ｈ○○        6480分之65 １７ Ｌ○○      241920分之4452 １８ Ｅ○○       24192分之234 １９ 癸○○     0000000分之36008 ２０ 宇○○       24192分之234 ２１ 地○○       24192分之1498 ２２ 辛○○        1080分之12 ２３ 甲○○        1080分之45 ２４ Ｓ○○○      241920分之4452 ２５ Ｎ○○        1080分之12 ２６ 玄○○         252分之1 ２７ 宙○○         252分之1 ２８ 午○○      241920分之16324 ２９ Ｃ○○         126分之1 ３０ 戌○○         756分之1 ３１ 亥○○         756分之1 ３２ 酉○○         756分之1 ３３ 天○○         756分之1 ３４ 丙○○○         756分之1 ３５ 申○○         756分之1 ３６ 己○○      172800分之22075 ３７ 丁○○      172800分之22075 ３８ 庚○○      172800分之22075 ３９ 戊○○      172800分之22075 ３９ 寅○○         126分之1 




附表五：分割方法   編號      共  有  人 分得如附圖所示之區域及面積  １ Ｋ○○、Ｒ○○、Ｐ○○（即Ｕ○○、Ｍ○○之繼承人）、Ｖ○○、Ｔ○○、Ｑ○○、Ｌ○○、Ｊ○○、Ｗ○○、辛○○、甲○○、Ｓ○○○、Ｏ○○ 1.編號A2部分（1524、1526） 2.面積為158 平方公尺 3.按原應有部分比例維持共有  ２ Ｋ○○、Ｒ○○、Ｐ○○（即Ｕ○○、Ｍ○○之繼承人）、Ｖ○○、Ｔ○○、Ｑ○○、Ｌ○○、Ｊ○○、Ｗ○○、辛○○、甲○○、Ｓ○○○、Ｏ○○ 1.編號B3部分（1536、1537） 2.面積為163 平方公尺 3.按原應有部分比例維持共有  ３ 宇○○、Ｅ○○、Ｆ○○、地○○、癸○○、未○○、子○○、丑○○、巳○○（原名：黃）、Ｂ○○、辰○○、Ｇ○○、Ｈ○○、玄○○、宙○○、午○○、Ｃ○○、戌○○、亥○○、酉○○、天○○、丙○○○、申○○、寅○○、被告Ｉ○○、黃壬○○、Ａ○○真（即卯○○之繼承人） 1.編號A3、A3-1部分（1524、1526） 2.面積為303 平方公尺 3.按原應有部分比例維持共有  ４ 宇○○、Ｅ○○、Ｆ○○、地○○、癸○○、未○○、子○○、丑○○、巳○○（原名：黃）、Ｂ○○、辰○○、Ｇ○○、Ｈ○○、玄○○、宙○○、午○○、Ｃ○○、戌○○、亥○○、酉○○、天○○、丙○○○、申○○、寅○○ 1.編號B1部分（1536、1537） 2.面積為295 平方公尺 3.按原應有部分比例維持共有  ５ 己○○、丁○○、庚○○、戊○○ 1.編號A4、A4-1（1524、1526）、B4、B4-1（1536、1537） 2.面積為1025平方公尺 3.按原應有部分比例維持共有 




附表六：系爭土地於本件分割前設定抵押權情形       權利人 設　定義務人 設定權利範圍 權  利種  類 擔  保債  權總金額 登  記日  期 備  註 Ｐ○○ Ｕ○○ 1080分之10 抵押權 最高限額1,000 萬元 90年12月6 日 Ｕ○○業於93年3 月15日死亡，其繼承人為被告Ｋ○○、Ｒ○ ○、Ｐ○○及Ｍ○○；Ｍ○○復於95年9月23日死亡，其繼承人亦為被告Ｋ○○、Ｒ○○及Ｐ○○